【裁判字號】    98,易,574
【裁判日期】    990128
【裁判案由】    竊盜
【裁判全文】
臺灣宜蘭地方法院刑事判決               98年度易字第574號
公  訴  人  臺灣宜蘭地方法院檢察署檢察官
被      告  乙○○
上列被告因竊盜案件，經檢察官提起公訴（98年度偵字第4494號
），經本院裁定以簡式審判程序審理，判決如下：
    主  文
乙○○犯竊盜罪，累犯，處有期徒刑月；又犯毀越門扇竊盜罪
，累犯，處有期徒刑柒月。應執行有期徒刑捌月。
    事實及理由
一、構成犯罪事實：
    乙○○於民國94年間因不能安全駕駛動力交通工具案件，經
    臺灣彰化地方法院以94年度彰交簡字第464號判處有期徒刑2
    月確定，並於95年9月14日執行完畢。詎其不知悔改，因於9
    8年5月間曾在址設宜蘭縣羅東鎮○○路361號之大聯盟NBA啤
    酒城擔任服務生，而知悉該啤酒城倉庫內有藏放酒類，竟意
    圖為自己不法之所有，分別為下列竊盜行為：
  (一)於98年9月18日上午5時26分許，乙○○駕駛車牌號碼UXV-92
    7號機車，至大聯盟NBA啤酒城，先持店內廚房冰箱旁藏放之
    鑰匙開啟倉庫門後，徒手竊取甲○○所有之洋酒SPEY12年份
    2瓶、名仕小蘭帶1瓶、軒尼士VSOP1瓶，價值約新臺幣（下
    同）4,750元，得手後藏放在宜蘭縣羅東鎮○○路197號住處
    供己飲用殆盡。
  (二)於98年10月6日上午3時13分許，乙○○駕駛車牌號碼UXV-92
    7號機車，至大聯盟NBA啤酒城，先徒手扭毀附著於倉庫門上
    之喇叭鎖後，踰越該門扇侵入倉庫內，竊取甲○○所有之洋
    酒約翰走路12年2瓶、約翰走路15年2瓶、軒尼士VSOP1瓶、
    百齡罈17年1瓶、金門高梁酒58度3瓶及SPEY12年份2瓶，約
    價值11,620元，得手後藏放在宜蘭縣羅東鎮○○路197號住
    處供己飲用殆盡。
  (三)嗣因甲○○報警並提供該啤酒城監視錄影畫面，經警持本院
    核發之搜索票，於98年10月17日14時30分，至宜蘭縣羅東鎮
    ○○路197號乙○○住處執行搜索，扣得SPEY12年份空瓶2瓶
    、名仕小蘭帶空瓶1瓶、約翰走路15年份空瓶1瓶，而查悉上
    情。
二、認定犯罪事實所憑之證據及理由：
  (一)被告乙○○於警詢、偵查、本院審理中之自白。
  (二)證人甲○○於警詢、偵查中之證詞。
  (三)本院搜索票、宜蘭縣政府警察局羅東分局搜索扣押筆錄及扣
    押物品目錄表各1份。
  (四)蒐證照片8張、監錄畫面照片35張。
  (五)車籍查詢-基本資料詳細畫面1張。
  (六)上開(二)至(五)所示證據，足以佐證被告首開自白與事實相符。
三、論罪科刑之理由：
  (一)被告乙○○所為犯罪事實一(一)部分，係犯刑法第320條第1項
    之竊盜罪；犯罪事實一(二)部分，係犯刑法第321條第1項第2
    款之毀越門扇竊盜罪。
  (二)被告所犯上開竊盜罪間，犯意各別，行為互殊，應予分論併
    罰。
  (三)被告於94年間因不能安全駕駛動力交通工具案件，經臺灣彰
    化地方法院以94年度彰交簡字第464號判處有期徒刑2月確定
    ，並於95年9月14日執行完畢，此有臺灣高等法院被告前案
    紀錄表1份在卷可參，其於5年以內分別故意再犯本件有期徒
    刑以上之罪，均應依刑法第47條第1項規定，各論以累犯，
    並加重其刑。
  (四)審酌被告僅有不能安全駕駛動力交通工具之犯罪前科，素行
    尚稱良好，有臺灣高等法院被告前案紀錄表1份在卷可參，
    惟其四肢健全，竟因曾在大聯盟NBA啤酒城擔任服務生，知
    悉該啤酒城倉庫內藏放酒類，而心生歹念，先後2次竊取告
    訴人甲○○所有之上開酒類，供己飲用殆盡，且迄今均未能
    賠償告訴人所受損害，及考量被告於犯罪後均坦承犯行，態
    度良好等一切情狀，分別量處如主文所示之刑，並定其應執
    行之刑。
  (五)至於扣案SPEY12年份空瓶2瓶、名仕小蘭帶空瓶1瓶、約翰走
    路15年份空瓶1瓶，係告訴人甲○○所有，非被告所有，此
    業經被告及甲○○分別於警詢、偵查中供證明確，爰不予宣
    告沒收，併此敘明。
四、適用之法律：
  (一)程序法方面：刑事訴訟法第273條之1第1項、第299條第1項
    前段、第310條之2。
  (二)實體法方面：刑法第320條第1項、第321條第1項第2款、第
    51條第5款、第47條第1項。
本案經檢察官劉惟宗到庭執行職務。
中    華    民    國    99    年    1     月    28    日
                  刑事第二庭法  官  蘇錦秀
以上正本證明與原本無異。
如不服本判決應於收受本判決後10日內向本院提出上訴書狀，並
應敘述具體理由。若未敘述理由者，應於上訴期間屆滿後20日內
向本院補提理由書狀（均須按他造當事人之人數附繕本）。
                            書記官  劉晨輝
中    華    民    國    99    年    2     月    1     日
【附錄本案論罪科刑法條】
★刑法第320條：
意圖為自己或第三人不法之所有，而竊取他人之動產者，為竊盜
罪，處5年以下有期徒刑、拘役或五百元以下罰金。
意圖為自己或第三人不法之利益，而竊佔他人之不動產者，依前
項之規定處斷。
前2項之未遂犯罰之。
★刑法第321條：
犯竊盜罪而有左列情形之一者，處6月以上5年以下有期徒刑：
一、於夜間侵入住宅或有人居住之建築物、船艦，或隱匿其內而
    犯之者。
二、毀越門扇、牆垣或其他安全設備而犯之者。
三、攜帶兇器而犯之者。
四、結夥三人以上而犯之者。
五、乘火災、水災或其他災害之際而犯之者。
六、在車站或埠頭而犯之者。
前項之未遂犯罰之。

司法院資訊處製作；財團法人民間司法改革基金會備份。
